【裁判字號】    96,交易,849
【裁判日期】    970319
【裁判案由】    過失傷害
【裁判全文】
臺灣士林地方法院刑事判決             96年度交易字第849號
公  訴  人  臺灣士林地方法院檢察署檢察官
被      告  甲○○
上列被告因過失傷害案件，經檢察官聲請簡易判決處刑（96年度
偵字第12356 號），本院士林簡易庭認不宜以簡易判決處刑（96
年度士交簡字第2003號），簽移本院刑事庭改以通常程序審理，
本院判決如下：
    主  文
甲○○犯過失傷害罪，處有期徒刑參月，如易科罰金以新台幣壹
仟元折算壹日。
    事  實
一、甲○○於民國96年9 月24日16時許，在其臺北市○○區○○
    路472 巷1 號6 樓住處飲酒後，於同日16時30分許，騎乘車
    牌號碼CKQ-356 號機車，沿臺北市○○區○○路由南向北方
    向行駛，途經該路段與中山路交岔路口時，本應注意車輛行
    駛至交岔路口，其行進應遵守燈光號誌，並應注意車前狀況
    ，隨時採取必要之安全措施，防止意外之發生，且行近行人
    穿越道，應減速慢行，遇有行人穿越時，無論有無交通警察
    指揮或號誌指示，均應暫停讓行人先行通過，而當時天候晴
    、日間有自然光線、路面乾燥、無缺陷、無障礙物、視距良
    好，並無不能注意之情事，竟因酒後注意力較低而疏未注意
    ，於光明路由南往北方向之燈光號誌為紅燈時，貿然闖紅燈
    前行，不慎撞及前方因綠燈而沿光明路由東向西方向走在行
    人穿越道之乙○○，致乙○○倒地，受有左大腿瘀青、血腫
    、左手臂擦傷滲血、左膝瘀腫等傷害。經警據報到場處理，
    甲○○於其犯罪未被發現前，即向警自首而接受裁判，並由
    警於同日17時6 分許施以呼氣酒精濃度檢測結果，測得其呼
    氣之酒精濃度達每公升0.21毫克，而悉上情（所涉飲酒駕車
    之公共危險部分由檢察官另為不起訴處分）。
二、案經被害人乙○○訴由臺北市政府警察局北投分局報告臺灣
    士林地方法院檢察署檢察官偵查後聲請簡易判決處刑，本院
    士林簡易庭認不宜以簡易判決處刑，簽由本院刑事庭改以通
    常程序審理。
    理  由
一、按被告以外之人於審判外之言詞或書面陳述，除法律有規定
    者外，不得作為證據；又被告以外之人於審判外之陳述，雖
    不符合同法第159 條之1 至第159 條之4 之規定，但經當事
    人於審判程序同意作為證據，法院審酌該言詞陳述或書面陳
    述作成時之情況，認為適當者，亦得為證據。當事人、代理
    人或辯護人於法院調查證據時，知有第159 條第1 項不得為
    證據之情形，而未於言詞辯論終結前聲明異議者，視為有前
    項之同意，刑事訴訟法第159 條第1 項及第159 條之5 分別
    定有明文。查本判決下列所引用之各該被告以外之人於審判
    外之陳述，雖屬傳聞證據，惟均經當事人於本院準備程序及
    審判期日中表示無意見而不予爭執，且迄至言詞辯論終結前
    亦未再聲明異議，本院審酌此等證據資料製作時之情況，尚
    無違法不當及證明力明顯過低之瑕疵，亦認為以之作為證據
    應屬適當，故揆諸前開規定，爰逕依刑事訴訟法第159 條之
    5 規定，認前揭證據資料均例外有證據能力，合先敘明。
二、上揭犯罪事實，業據被告甲○○於本院調查、審理時自白不
    諱，核與證人即告訴人乙○○於警詢、偵查中，及證人陳義
    德於偵查中之證詞相符，此外復有道路交通事故現場圖、車
    禍現場照片、酒精測試表、臺北市立聯合醫院診斷書在卷可
    參，堪可認定。
三、按道路交通安全規則所稱之汽車乃指在道路上不依軌道或電
    力架線而以原動機行駛之車輛，包括機器腳踏車，此該規則
    第2條第1項第1款定有明文。而汽車行駛時，駕駛人應注意
    車前狀況，並隨時採取必要之安全措施；另汽車行駛至交岔
    路口，其行進、轉彎，應遵守燈光號誌之指揮；又汽車行近
    行人穿越道，應減速慢行，遇有行人穿越時，無論有無交通
    警察指揮或號誌指示，均應暫停讓行人先行通過，此道路交
    通安全規則第94條第3 項、第102 條第第1 項第1 款、第10
    3 條第2 項分別定有明文。被告駕車依法即負有前開注意義
    務，應遵守燈光號誌之指示，不得闖越紅燈，於行近行人穿
    越道時應減速慢行，於遇有行人穿越時，無論有無交通警察
    指揮或號誌指示，均應暫停讓行人先行通過，且應隨時注意
    其車前各人、車動態，以避免發生危險，況事發當時天候晴
    、日間有自然光線、路面乾燥、無缺陷、無障礙物、視距良
    好，此有車禍現場之照片在卷可參，按當時情形並無不能注
    意之情事，詎被告駕車行經有燈光號誌指揮之交岔路口，竟
    不遵守燈光號誌之指揮，貿然闖紅燈，且於行人穿越道時竟
    未減速慢行，復未暫停讓走於行人穿越道之乙○○先行，且
    未留意車前狀況，而冒然趨車前行致生本件車禍，其有過失
    至明。另其飲酒後駕車，雖其吐氣所含酒精濃度未逾道路交
    通安全規則第114 條第2 款禁止駕車之每公升0.25毫克，然
    已達每公升0.21毫克，其駕車之注意力當亦受酒精影響，其
    酒後駕車亦有過失。乙○○因此次車禍受有如事實欄所述之
    傷害，已如前述，被告之過失與乙○○所受上開傷害間顯有
    相當因果關係，被告自應負過失傷害罪責。本件事證已明，
    被告犯行洵堪認定。
四、核被告所為，係犯刑法第284 條第1 項前段之過失傷害罪。
    被告行經行人穿越道不依道路交通相關法規讓行人優先通行
    ，應依道路交通管理處罰條例第86條第1 項規定加重其刑。
    被告於肇事後，其犯罪未被發現前，即主動向據報至現場處
    理之員警承明係其駕車肇事而受裁判乙節，有臺北市政府警
    察局北投分局97年2 月15日北市警投分刑字第09730128300
    號函及本院公務電話紀錄各1 份附於本院卷可參，合於自首
    要件，應依刑法第62條前段規定，減輕其刑。並依法先加重
    再減輕。又被告雖酒後駕車而生本件車禍，然其經警測得之
    吐氣所含酒精濃度未逾道路交通安全規則第114 條第2 款禁
    止駕車之每公升0.25毫克，自無從依道路交通管理處罰條例
    第86條第1 項規定加重其刑，附此敘明。爰審酌乙○○所受
    之傷勢、被告酒後駕車、闖紅燈、未讓走於行人穿越道之乙
    ○○先行之過失情節非輕，及犯後坦承犯行態度良好，併其
    智識、品行、生活狀況等一切情狀，量處如主文所示之刑，
    並諭知易科罰金之折算標準。
五、據上論斷，應依刑事訴訟法第452 條、第299 條第1 項前段
    ，刑法第284 條第1 項前段、第62條前段，第41條第1 項前
    段，刑法施行法第1 條之1 ，道路交通管理處罰條例第86條
    條第1 項，判決如主文。
六、本案經檢察官湯偉祥到庭執行職務。
中    華    民    國    97    年    3     月    19    日
                  刑事第三庭  法  官      江翠萍
以上正本證明與原本無異。
如不服本判決，應於收受送達後10日內向本院提出上訴書狀，其
未敘述上訴理由者，應於上訴期間屆滿後20日內向本院補提理由
書狀（均須按他造當事人之人數附繕本）。
                              書記官      陳慧玲
中    華    民    國    97    年    3     月    20    日
附錄本案論罪科刑法條：
中華民國刑法第284條
因過失傷害人者，處6 月以下有期徒刑、拘役或5 百元以下罰金
，致重傷者，處1 年以下有期徒刑、拘役或5 百元以下罰金。
從事業務之人，因業務上之過失傷害人者，處1 年以下有期徒刑
、拘役或1 千元以下罰金，致重傷者，處3 年以下有期徒刑、拘
役或2 千元以下罰金。


司法院資訊處製作；財團法人民間司法改革基金會備份。
